# 求助陈版主，未到期票据核算的疑问

提问人：liuweisheng 时间：2021-12-10 16:04:34
20 年底已背书或贴现的票据，不满足终止确认条件；但是在资产负债表日后、披露日前到期并兑付。资产负债表能否终止确认。谢谢版主解惑。

回答人：chenyiwei
不可以。“在资产负债表日后、披露日前到期并兑付”不属于可作为终止确认依据的资产负债表日后调整事项。